福建金門地方法院刑事判決　　　　　　　　96年度訴字第26號
公　訴　人　福建金門地方法院檢察署檢察官
被　　　告　甲○○
上列被告因違反毒品危害防制條例案件，經檢察官提起公訴（96
年度毒偵字第14號），因被告於準備程序中就犯罪事實為有罪陳
述，經本院裁定依簡式審判程序審理，判決如下：
    主  文
甲○○施用第一級毒品，累犯，處有期徒刑拾月，扣案杓子壹支
沒收之，第一級毒品海洛因淨重零點貳陸公克（及包裝用之肆個
外包裝袋）沒收銷燬之；又施用第二級毒品，累犯，處有期徒刑
陸月，扣案由玻璃球與飲料罐組裝之吸食器壹組及杓子壹支沒收
之，第二級毒品甲基安非他命淨重貳拾點貳公克（及包裝用之貳
拾肆個外包裝袋）沒收銷燬之。徒刑部分應執行有期徒刑壹年。
    事  實
一、甲○○曾因施用第一級、第二級毒品案件，經臺灣高雄地方
    法院裁定送觀察、勒戒後，於民國93年3月2日獲釋出所；另
    因公共危險案件，經臺灣高雄地方法院判處有期徒刑5月確
    定，並於96年3月15日易科罰金執行完畢。猶不知悔改，竟
    基於施用第一級毒品之犯意，於96年10月9日15時許，在位
    於金門縣金沙鎮汶沙里忠孝新村1號住處，將海洛因先以杓
    子裝盛置於鋁箔紙上，再藉打火機予以加熱之方式，施用因
    之生成之煙霧。另基於施用第二級毒品之犯意，於同月10日
    22時許，在位於金門縣金城鎮○○路147號之新華僑之家303
    室內，先用杓子裝盛甲基安非他命放置於玻璃球上，以打火
    機加熱使之生煙，再接吸管一支將煙霧引導進入飲料罐中過
    濾後加以吸食。後於翌（11）日16時10分許，於警經同意後
    搜索新華僑之家303室查獲上情，再於甲○○同意下前往其
    住處搜索，先後扣得杓子、吸食器與毒品海洛因及安非他命
    等物。
二、案經金門縣警察局移送福建金門地方法院檢察署檢察官偵查
    起訴。
    理  由
一、程序部分：本件被告甲○○所犯係死刑、無期徒刑或最輕本
    刑為三年以上有期徒刑以外之罪，亦非屬高等法院管轄第一
    審之案件，其於準備程序中就被訴事實為有罪之陳述，經告
    知簡式審判程序之旨，並聽取當事人意見後，本院合議庭依
    裁定由受命法官獨任進行簡式審判程序，合先敘明。
二、被告上開施用第一級毒品海洛因、第二級毒品甲基安非他命
    之事實，迭據其於偵查中與本院審理時坦承不諱。而員警查
    獲被告後所採集之尿液檢體，經送請臺灣尖端先進生技醫藥
    股份有限公司以酵素免疫分析法初步檢驗，再佐以氣相層析
    質譜儀分析法確認檢驗結果呈現鴉片類（嗎啡）及安非他命
    類（安非他命、甲基安非他命）陽性反應，此有該公司出具
    之濫用藥物檢驗報告乙份附卷可稽（偵卷第26頁），又扣案
    毒品於送驗後確認為第一級毒品海洛因與第二級毒品甲基安
    非他命無疑，有法務部調查局96年11月16日調科壹字第0962
    3078510號鑑定書，及內政部警政署刑事警察局96年11月16
    日刑鑑字第0960168894號鑑定書分附卷內可查，憑此已可徵
    被告前開任意性自白確與事實相符，應可採為論罪科刑之依
    據。另查，被告前於93年間另曾因施用毒品案件，經臺灣高
    雄地方法院裁定施以觀察、勒戒，因無繼續施用毒品之傾向
    而獲釋出所，有臺灣高等法院被告前案紀錄表乙紙在卷可佐
    ，被告於5年內再為本件施用毒品犯行，自應依法追訴處罰
    。
三、核被告所為，係犯毒品危害防制條例第10條第1項、第2項之
    施用第一級、第二級毒品罪。其施用前持有海洛因以及甲基
    安非他命之低度行為，為施用之高度行為所吸收，均不另論
    罪。又被告所犯上開2罪，犯意各別，罪名不同，行為互異
    ，應分論併罰。另被告前有如事實欄一所示之前科紀錄及徒
    刑執行等情，有上開被告前案紀錄表可證，其於5年以內故
    意再犯本件有期徒刑以上之罪，為累犯，而應依刑法第47條
    第1項規定，加重其刑。爰審酌被告前因施用毒品案件，業
    經觀察、勒戒而未經訴究，卻無法把握自新機會，未久之前
    亦曾因相同案件而經本院判刑，顯未能徹底戒除毒品，一再
    施用前述毒品，足徵其沾染毒品甚深，戕害自身健康，漠視
    法令禁制，顯未見悔改之意，惟尚能坦承犯行，犯後態度良
    好，暨其犯罪動機、手段等一切情狀，分別量處如主文所示
    之刑，並定其應執行之刑，以資懲儆。
四、本案雖扣得被告所有之2組吸食器，然其中僅有以玻璃球與
    飲料罐組裝之該組吸食器，方為本案被告被訴之施用第二級
    毒品犯行所用工具，業據其陳述在卷，故只得就該組吸食器
    依刑法第38條第1項第2款之規定加以沒收。又扣案之杓子2
    支既為被告本案施用第一級、第二級毒品所用器具，亦應依
    前述規定予以沒收。另扣案毒品包括海洛因（淨重0.26公克
    ）及甲基安非他命（扣除鑑定用罄者淨重20.2公克）分屬第
    一級與第二級毒品，應依毒品危害防制條例第18條第1項沒
    收銷燬之，至用以包裝海洛因之4個外包裝袋，及包裝甲基
    安非他命之24個外包裝袋既難將其內毒品完全析離，可認係
    無從與毒品完全分割之部分，亦應依上開規定併予沒收銷燬
    。
據上論斷，應依刑事訴訟法第273條之1第1項、第299條第1項前
段，毒品危害防制條例第10條第1項、第2項、第18條第1項，刑
法第11條前段、第47條第1項、第38條第1項第2款、第51條第5款
，判決如主文。
本案經檢察官張漢森到庭執行職務。
中　　華　　民　　國　　96　　年　　12　　月　　31　　日
　　　　　　　　　刑事庭  法　官　盧軍傑
上正本證明與原本無異。
如不服本判決應於送達後10日內向本院提出上訴書狀（並附繕本
）；如上訴書狀未敘述上訴之理由者，並應於上訴期間屆滿後20
日內向本院補提上訴理由書。
中　　華　　民　　國　　96　　年　　12　　月　　31　　日
                          書記官  周怡青
附錄本案論罪科刑法條全文：
毒品危害防制條例第10條
施用第一級毒品者，處6月以上5年以下有期徒刑。
施用第二級毒品者，處3年以下有期徒刑。
